臺灣高雄地方法院刑事判決　　　　　 94年度交簡上字第222號
　　上　訴　人　臺灣高雄地方法院檢察署檢察官
　　被　　　告　甲○○
上列上訴人因被告甲○○過失傷害案件，不服本院簡易庭民國94
年9 月7 日94年度交簡字第2390號簡易判決（臺灣高雄地方法院
檢察署檢察官聲請簡易判決處刑書案號：94年度偵字第15609 號
），提起上訴，本院管轄之第二審合議庭判決如下：
    主    文
上訴駁回。
甲○○緩刑貳年。
    事    實
一、甲○○於民國94年2 月5 日21時許，在高雄縣橋頭鄉○○路
    華富巷12號旁空地，駕駛車號E2─7731號自用小貨車東向西
    倒車，依當時駕駛環境係夜間晴天、有照明，柏油路面乾燥
    、無坑洞及障礙物，視距良好，且汽車倒車時，應顯示倒車
    燈光或手勢後，謹慎緩慢後倒，並應注意其他車輛及行人，
    而依當時狀況並無不能注意之情事，竟疏於注意及此，貿然
    倒車，適有丙○○騎乘車號XQP —508 號重機車沿高雄縣橋
    頭鄉○○路南向北行駛，突見上開狀況不及煞車，機車前車
    頭遂撞及小貨車右後車尾，致人車倒地滑行約5 公尺，受有
    右股骨骨折、右臏骨開放性骨折、右小指近端指節骨折、頭
    皮撕裂傷等傷害。嗣於同日22時3 分許，甲○○於犯罪未被
    發覺前，主動向現場處理之員警趙啟志表明為交通事故肇事
    者，並願接受裁判。
二、案經丙○○訴由高雄縣政府警察局岡山分局報告臺灣高雄地
    方法院檢察署檢察官聲請簡易判決處刑。
    理    由
一、訊據被告甲○○對前揭事實坦承不諱，核與告訴人即被害人
    丙○○指訴情節相符，並有道路交通事故現場圖、道路交通
    事故調查報告表（一）、（二）、高雄醫學大學附設中和紀
    念醫院94年2 月17日診字第940217110 號診斷證明書各1 紙
　　及現場照片12幀附卷可稽。另按汽車倒車時，應顯示倒車燈
    光或手勢後，謹慎緩慢後倒，並應注意其他車輛及行人，道
    路交通安全規則第110 條第2 款定有明文；又當時駕駛環境
    係夜間晴天、有照明，柏油路面乾燥、無坑洞及障礙物，視
    距良好，此有上開道路交通事故調查報告表（一）可佐，而
    依當時狀況並無不能注意之情事，被告竟貿然倒車，足徵被
    告上開行為具有過失，並造成告訴人受傷，且被告之過失行
    為與告訴人之受傷結果，應具有相當因果關係無疑，參以臺
    灣省高屏澎區車輛行車事故鑑定委員會鑑定後亦同此認定，
    有該委員會94年6 月10日高屏澎鑑字第940372號函覆之鑑定
    意見書1 份在卷足憑。足認被告自白與事實相符。被告之過
    失傷害犯行，洵堪認定。本件事證明確，應依法論科。
二、核被告甲○○所為，係犯刑法第284 條第1 項前段之過失傷
    害罪。被告於犯罪後，即於該管公務員發覺前，向前往處理
    交通事故之警員趙啟志自首，並接受司法裁判，此有高雄縣
    政府警察局岡山分局交通事故處理小組現場訪談紀錄表1 紙
    附卷可稽，應依刑法第62條前段規定，應依法減輕其刑。原
    審以被告本件罪證明確，因而適用刑法第284 條第1 項前段
    、第62條前段、第41條第1 項前段，罰金罰鍰提高標準條例
    第1 條前段、第2 規定，並審酌被告犯後坦承犯行，深具悔
    意，並表示願賠償告訴人醫療費用及機車受損修復費用，然
    因告訴人要求賠償金額過高，始未能達成和解，又衡量告訴
    人所受傷勢及聲請人求處拘役50日等一切情狀，量處如主文
    所示之刑，並諭知易科罰金之折算標準，其認事用法，均無
    不合，量刑堪屬適當。上訴意旨循告訴人之請求，雖認本件
    原審量處被告拘役50日，顯屬過輕，請求撤銷原判決，另為
    適法判決。惟：
（一）量刑之輕重及緩刑之宣告，係事實審法院得依職權自由裁
      量之事項，茍已斟酌刑法第57條各款所列情狀而未逾越法
      定刑度，則不得遽指為違法；又刑罰之量定屬法院自由裁
      量之職權行使，但仍應審酌刑法第57條所列各款事由及一
      切情狀，為酌量輕重之標準，並非漫無限制，在同一犯罪
      事實與情節，如別無其他加重或減輕之原因，下級法院量
      定之刑，亦無過重或失輕之不當情形，則上級法院對於下
      級法院之職權行使，原則上應予尊重，最高法院72年度台
      上字第6696 號 、85年度台上字第2446號判例、判決闡釋
      甚明。是法律賦予審判者自由裁量權，雖此項裁量權之行
      使，並非得以任意或自由為之，仍應受一般法律原則之拘
      束、符合法律授權之目的，並受法律秩序之理念、法律感
      情及慣例所規範，亦即法官量刑權固為受法律拘束之裁量
      原則，但其內涵、表現仍將因各法官的理念、價值觀、法
      學教育背景的不同而異，是以自由裁量的界限實難有客觀
      的解答，端賴法官於個案審判時，依個案事由加以審酌，
      倘無裁量濫用情事，要難謂其有不當之處，合先敘明。
（二）次按刑事簡易判決得無庸就刑法第57條規定事項所審酌之
      情形，加以記載說明，此觀刑事訴訟法第454 條規定自明
      ，本件原審依簡易判決處刑，雖未就刑法第57條所列各款
      例示事由之審酌於判決中詳加記載量刑依據，惟依前揭法
      條、說明，尚不得即謂原審未加以審酌前開事由而遽認其
      判決不適法，殆無疑義。
（三）本件被告所犯刑法第284 條第1 項前段因過失傷害人罪，
      係屬法定刑6 月以下有期徒刑、拘役或500 元以下罰金之
      罪，原審之量刑並未逾越法定刑之範圍而為刑罰之諭知，
      況本件被告雖曾因妨害自由案件，經本院73年度少訴尋字
      第5 號判決處有期徒刑5 月確定，惟被告於75 年3月3 日
      執行完畢後5 年以內未曾受有期徒刑以上刑之宣告，此有
      臺灣高等法院被告前案紀錄表1 份在卷可按。本件被告貿
      然倒車，致告訴人受傷，被告應負過失責任等情，前皆提
      及，原審基此總合考量而判處被告拘役50日，並諭知易科
      罰金之折算標準，尚難謂有裁量權濫用之違法或不當，此
      外，又查無其他足資加重所科刑度之事由，原審量刑尚無
      違誤。
（四）綜上，原審所為量刑尚屬適當，檢察官上訴意旨循告訴人
      聲請上訴之理由指摘原審量刑過輕，為無理由，應予駁回
      。
三、被告於本院審理中已與告訴人成立調解，有本院高雄簡易庭
    調解筆錄1 份在卷可佐，又查被告曾因妨害自由案件，經本
    院73年度少訴尋字第5 號判決處有期徒刑5 月確定，其於75
    年3 月3 日執行完畢後5 年以內未曾受有期徒刑以上刑之宣
    告，此有臺灣高等法院被告前案紀錄表1 份在卷可按，渠僅
    因一時疏失，偶罹刑典，事後坦承犯行，表示悔意，經此偵
    審程序及刑之宣告，當知所警惕，信無再犯之虞，本院認所
    宣告之刑以暫不執行為適當，爰併諭知緩刑2 年，以啟自新
    。
據上論斷，應依刑事訴訟法第455 之1 條第3 項、第368 條，刑
法第74條第2 款，判決如主文。
本案經檢察官乙○○到庭執行職務。
中　　華　　民　　國　　94　　年　　11　　月　　30　　日
            　　　  交通法庭審判長法　官　邱永貴
　　　　　　　　　　　　　　　  　法　官　高思大
　　　                            法  官　何佩陵
以上正本證明與原本無異。
不得上訴。
中　　華　　民　　國　　94　　年　　11　　月　　30　　日
                                  書記官  張家瑜
附錄本案論罪科刑法條全文：
中華民國刑法第284條第1項：
因過失傷害人者，處六月以下有期徒刑、拘役或五百元以下罰金
，致重傷者，處一年以下有期徒刑、拘役或五百元以下罰金。
